【裁判字號】    98,竹簡,155
【裁判日期】    980617
【裁判案由】    給付貨款
【裁判全文】
臺灣新竹地方法院民事簡易判決         98年度竹簡字第155號
    原      告  甲○○
    被      告  荷蘭村VIP室管理會C區管理委員會
    法定代理人  乙○○
    代  理  人  丁○○
    代  理  人  丙○○
    被      告  戊○○
上列當事人間給付貨款等事件，本院於民國98年5 月27日辯論終
結，判決如下﹕
    主  文
原告之訴駁回。
訴訟費用由原告負擔。
    事實及理由
壹、程序部分：
一、按訴狀送達後，原告不得將原訴變更或追加他訴，但被告同
    意者，不在此限，民事訴訟法第255條第1項第1款定有明文
    。本件原告起訴時係以小士兵幼教用品店即張淑娟為原告並
    以買賣契約、侵權行為損害賠償請求權為訴訟標的，訴請被
    告給付新臺幣（下同）34,930元，並自起訴訟狀送達翌日起
    至清償日止，按年息百分之5 計算之利息，暨被告應給付原
    告340,000 元；嗣於訴訟進行中，未變更訴訟標的而改以甲○○為原告並為同一之請求，有起訴狀及98年2 月18日補正
    狀可參，而此訴之變更為被告所同意，有本院98年3 月9 日
    筆錄在卷可按，揆諸前開法條之規定，本件訴之變更，於法
    並無不合，應予准許。
二、按當事人喪失訴訟能力或法定代理人死亡或其代理權消滅者
    ，訴訟程序在有法定代理人或取得訴訟能力之本人，承受其
    訴訟以前當然停止；又第168條至第172條及前條所定之承受
    訴訟人，於得為承受時，應即為承受之聲明，而聲明承受訴
    訟，應提出書狀於受訴法院，民事訴訟法第170條、第175條
    第1項、第176條分別定有明文。經查，原告提起本件訴訟時
    ，被告荷蘭村VIP 室管理會C 區管理委員會（下稱C 區管委
    會）之法定代理人原為被告戊○○，嗣於訴訟進行中，其法
    定代理人變更為乙○○，並提出書狀聲明承受訴訟，於法尚
    無不合，應予准許，合先敘明。
三、被告戊○○經合法通知，未於最後言詞辯論期日到場，核無
    民事訴訟法第386條所列各款情事，爰依原告之聲請，對其
    一造辯論而為判決。
貳、實體部分：
一、原告起訴主張：
    （一）被告C 區管委會於民國（下同）97年9 月19日憑已經
          議價完畢之估價單，決定購買與原告合夥之訴外人小
          士兵幼教用品店其中一項品名為大運動場玩具之商品
          （下稱系爭商品），由原告與被告C 區管委會約定於
          97年10月3 日到貨並進行組裝，組裝地點為被告C 區
          管委會社區之公共設施開放空間，被告C 區管委會利
          用商人售貨牟利心理要求原告拆除舊設備後再進行組
          裝系爭商品，並於完工後清理現場，且於8 人以上在
          場之情況下，由被告C 區管委會訴訟代理人即管委會
          主任丙○○拍照驗收。當時檢查後，無人對瑕疵情形
          提出異議而於出貨單上填寫組裝完成及簽名，而原告
          基於商業信賴未收取訂金及押金，亦未有書面契約提
          供驗收格式，爰以自訂方式即「1.組裝完工2.買方檢
          查3.買方點交及拍照4.情況註明5.簽名及日期」點交
          。被告二人稱無驗收單，但確實有驗收行為，並在原
          告提供之驗收單上簽名。若有問題應於3 日內通知。
          也有去修補，若未補好，依理會向伊反應，但伊未接
          到相關通知。
    （二）詎原告組裝系爭商品完工後，被告C 區管委會未於3
          日內付款，日後經請款亦不獲清償，經原告以存證信
          函催請仍不獲置理，而被告二人反於97年11月4 日在
          網路上填單不實之申訴。嗣原告待被告C 區管委會依
          縣政府函至清水鎮調解會申請調解均未果，被告C 區
          管委會又以物之瑕疵擔保請求原告交付無瑕疵之物及
          換貨，並於7 日鑑賞期之後通知被告C 區管委會之社
          區係原告不履行瑕疵擔保責任及原告強迫被告C 區管
          委會之社區接受商品，造成被告C 區管委會及社區誤
          會原告；且被告C 區管委會之訴訟代理人丁○○更於
          消保會公文上稱原告產品有塑膠製品與目錄不符合，
          對於已從事本行業10年之原告，造成財產及商譽之損
          害。
    （三）再者，被告C 區管委會所購系爭商品於開放空間使用
          2 個月以上已屬事實，且被告C 區管委會未待原告到
          場即以砂紙及刀磨損系爭商品接縫處，造成系爭商品
          一橫橫之白色痕跡，無法回報貿易商做換貨退貨之動
          作；於原告驗收時，被告C 區管委會之訴訟代理人丙○○更稱遭人為磨損部分均屬原告商品之瑕疵，嗣原
          告以熨斗燙平補料處理完畢後，被告C 區管委會未表
          示任何意見，原告始離去，且經拍照存證之系爭商品
          已經缺件，亦無保留原來裝置之紙箱，被告二人卻不
          斷要求原告換貨，原告實在無法接受因此所負之瑕疵
          擔保責任。況被告二人所稱商品有瑕疵，於童心園亦
          賣有多數相同商品，均無此種瑕疵，且系爭產品係標
          準化生產，若有問題，何以簽收。被告二人亦未對瑕
          疵提出相關證據，且原告所交付為新品，豈會有被告
          二人所指之四個瑕疵。
    （四）至於被告鐘享錦部分，因為對方說產品有磨損，要求
          修繕，有跟被告鐘享錦說明會處理，但被告鐘享錦表
          示請款要找黃主任，但被告鐘享錦是被告C 區管委會
          之法代，應該知道伊的用意就是要請款，卻不理會，
          讓伊等了三個小時，且伊發存證信函的期間，被告鐘
          享錦身為主委不可能不知道，但是從頭到尾都沒有與
          伊洽談，所有事情都丟給黃先生，但黃先生是基層人
          員，是被告二人沒有誠意。
    （五）又訴外人小士兵幼教用品店之貨物出進貨、給付貨款
          、追貨款皆由原告處理，為此依買賣契約及侵權行為
          等法律關係以原告個人之名義提起本件訴訟，並聲明
          ：請求被告應給付原告買賣價金34,930元，及自起訴
          狀繕本送達之翌日起至清償日止，按年息百分之5 計
          算之利息，暨財產上損失10,950元、商譽損失329,05
          0 元。
二、被告C 區管委會則以﹕
    （一）對於當事人變更為甲○○之訴無意見。惟被告C 區管
          委會從頭至尾均與小士兵幼教用品店聯繫，未與原告
          甲○○聯繫，很明確此部分小士兵幼教用品店之負責
          人為李淑娟。
    （二）再者，被告C 區管委會採購商品勞務皆有相關作業流
          程及規格約定（含產品種類、材質、品牌、尺寸、功
          能、付款方式及保固期限等）。惟訴外人小士兵幼教
          用品店為商品所有人及提供者，應了解提供符合買受
          人之商品，惟訴外人小士兵幼教用品店未以誠信提供
          符合品質、價格、安全之產品。況被告C 區管委會經
          費係屬居民繳交之管理費，財務支出及運用必須符合
          居民權益，無論採購商品金額多寡，驗收均有一定程
          序，須會同相關委員代表共同勘驗。然系爭商品於安
          裝前未先通知被告C 區管委會代表人至現場監督，且
          被告C 區管委會訴訟代理人丙○○所簽收者非驗收單
          ，亦非於系爭商品組裝完成後簽名，而按照相關規定
          ，被告C 區管委會訴訟代理人丙○○為被告C 區管委
          會主任沒有驗收資格，必經過聯席會三區之主任委員
          會同驗收，驗收通過後才得付款，是自安裝日起因尚
          未驗收並未完成交易。
    （三）又為防止及限制社區住戶孩童使用系爭商品，被告C
          區管委會將系爭商品包裹並禁止進入該區域，俟訴外
          人小士兵幼教用品店拆回更換新品，惟迄今訴外人小
          士兵幼教用品店仍無善意回應。且訴外人小士兵幼教
          用品店提供之系爭商品瑕疵顯而易見，並企圖用粗糙
          手法修飾，反而造成瑕疵擴大，諸多缺失及瑕疵包括
          ：組接縫處不平滑；粗糙凹凸不平；門開啟及關閉隙
          縫頗大；溜滑梯與地面落差大等。而訴外人小士兵幼
          教用品店未立即給予專業修正，被告二人於陸續接獲
          社區住戶反應後旋即通知訴外人小士兵幼教用品店改
          善，惟訴外人小士兵幼教用品店之改善方式不良，致
          使產品更加粗糙，顯已與原約定產品之內容差距頗大
          ，不符被告C 區管委會採購本項產品本意及社區住戶
          之期望，且訴外人小士兵幼教用品店本身應明白自家
          產品良寙與否，顧及本身商譽，不應以不符品質、不
          安全之產品半強迫要求被告C 區管委會接受，並汲汲
          要求被告C 區管委會支付款項，為維護消費者之權益
          ，被告二人爰請求消保官給予協助，並非原告所言有
          損害商譽之意。
    （四）另被告C 區管委會之訴訟代理人丙○○經原告建議以
          砂紙磨平系爭商品瑕疵，但被告C 區管委會陳副主委
          要被告C 區管委會訴訟代理人代丙○○不要磨，應該
          請原告自行處理，因此被告C 區管委會訴訟代理人丙○○根本未以砂紙磨，未如原告所指係被告二人造成
          系爭商品瑕疵。況遊戲設備倘不良而有安全疑慮，造
          成社區住戶（嬰幼兒等）身體、身心傷害，敢問訴外
          人小士兵幼教用品店是否有投保產品責任險及訴外人
          小士兵幼教用品店商譽對價理賠。訴外人小士兵幼教
          用品店應立即拆回給予專業修正或替換新品，方能符
          合供應產品之規格及品質，不應以法律訴訟方式要求
          被告C 區管委會接受。
    （五）又原告主張被告二人侵權行為部分，蓋公寓大廈管理
          委員會並無權利能力，自不能享有權利，負擔義務，
          在實體法上，當然不具有對侵權行為負損害賠償之能
          力即無侵權之能力，毋須負侵權之責任。而被告C 區
          管委會係由區分所有權人推舉投票產生，管理委員僅
          屬義務，非屬法人性質，依法不可作為侵權損害求償
          對象。且被告二人迄今均未散播訴外人小士兵幼教用
          品店與被告C 區管委會買賣系爭商品爭執之情事，僅
          請被告C 區管委會訴訟代理人丙○○請教新竹市消保
          官，而被告C 區管委會自始至終均未使用系爭商品，
          系爭商品刮傷並非被告C 區管委會造成，是綜上所述
          ，原告之主張為無理由，爰聲明：原告之訴駁回；訴
          訟費用由原告負擔。
三、被告鐘享錦經合法通知，無正當理由未於最後言辯論期日到
    場，惟之前到庭陳稱﹕系爭商品不是不付款，只是產品比較
    粗糙，經二十幾個人開會一致認為應該請訴外人小士兵幼教
    用品店的人來做修繕，雖有派人來修繕，但用熨斗修繕，造
    成產品破洞，委員一致請被告C 區管委會訴訟代理人黃主任
    跟訴外人小士兵幼教用品店聯繫，請他們拿回去，換一組較
    好的產品，但是訴外人小士兵幼教用品店認為沒有包裝，不
    願收回。來施工時，又無被告C 區管委會的人參與。不知道
    那裡侵權，關於名譽損失的商譽賠償，迄今未對訴外人小士
    兵幼教用品店散撥，只有請被告C 區管委會訴訟代理人黃主
    任去找新竹市的消保官，請教如何處理，自始至終都沒有使
    用過這個產品，產品有刮傷是訴外人小士兵幼教用品店修繕
    造成的，並不是被告二人成的等語。
四、法院之判斷﹕
    （一）原告主張之事實業據提出估價單、簽收資料、存證信
          函、發文資料、台中縣清水鎮調解委員會調解筆錄、
          簽到簿、照片、臺中縣政府函、申訴資料、事件經過
          紀錄、系爭商品簡介等件為證，被告則以前詞置辯。
          本件兩造間之爭點為：1.被告應否依系爭商品買賣契
          約給付買賣價金予原告？2.被告是否侵害原告商譽權
          ，而應依侵權行為等相關規定負損害賠償責任？應賠
          償多少金額？
    （二）被告二人不否認就系爭商品尚未給付買賣價金予訴外
          人小士兵幼教用品店，並認係被告C 區管委會與訴外
          人小士兵幼教用品店就系爭商品成立買賣契約，而非
          與原告為之，原告則認出貨、進貨、給付貨款、催討
          貨款均由其處理，而認被告二人應向其給付貨款云云
          ，經查：
          1.按現行商業登記法，並未規定由出名營業人登記為
            獨資營業時，其他合夥人即視為隱名合夥人，上訴
            人究為隱名合夥抑為普通合夥，端視上訴人與其他
            合夥人間之合夥契約內容而定，尚不能以商業登記
            為獨資即認上訴人為隱名合夥人，謂有民法第704
            條第2 項之適用，最高法院65年台上第2936號著有
            判例。次按，合夥為二人以上互約出資以經營共同
            事業之契約，隱名合夥則為當事人約定一方對於他
            方所經營之事業出資，而分受其營業所生利益，及
            分擔其所生損失之契約。故合夥所經營之事業，係
            合夥人全體共同之事業，隱名合夥所經營之事業，
            則係出名營業人之事業，非與隱名合夥人共同之事
            業。苟其契約係互約出資以經營共同之事業，則雖
            約定由合夥人中一人執行合夥之事務，其他不執行
            合夥事務之合夥人，僅於出資之限度內負分擔損失
            之責任，亦屬合夥而非隱名合夥，亦有最高法院42
            年台上第434 號判例可資參照。
          2.本件依原告所提出卷附臺中縣政府營利事業登記證
            上之記載，訴外人小士兵幼教用品店之負責人雖為
            李淑娟，並為獨資商號，然依原告所提出之合夥契
            約書之記載，原告與訴外人李淑娟合夥經營小士兵
            幼教用品店，原告負責業務行銷、組裝及售後服務
            等合夥業務，是可認原告與訴外人李淑娟間屬普通
            合夥關係，則訴外人小士兵幼教用品店屬合夥人全
            體共同之事業。
          3.再依原告提出之估價單、出貨單、存證信函、調解
            筆錄等證據所載之當事人均為訴外人小士兵幼教用
            品店與被告C 區管委會，是系爭商品之買賣契約當
            係存在於訴外人小士兵幼教用品店及被告C 區管委
            會間，而非原告與被告C 區管委會間或被告鐘享錦
            間，故就系爭商品之買賣契約所生之權利義務應屬
            訴外人小士兵幼教用品店與被告C 區管委會。在原
            告未能舉證證明其與被告二人間有何買賣關係存在
            之情形下，原告依據買賣之法律關係請求被告二人
            給付貨款及遲延利息，於法未合，應予駁回。
    （三）再查，所謂商譽即指法人之名譽，乃該法人在社會上
          之評價，即其人格在社會生活上所受之尊重，尚包括
          經濟生活上的可信賴性或給付能力。在合夥之情形，
          則指合夥事業之名譽，而名譽等人格權為一身專屬權
          ，是原告主張被告二人侵害訴外人小士兵幼教用品店
          之商譽，造成原告名譽上損失云云，尚無理由。又原
          告主張被告C 區管委會向臺中消基會申訴，對其名譽
          損害甚大云云，然依原告所提卷附申訴資料所載，被
          申訴人係訴外人小士兵幼教用品店，並非對原告本人
          有何申訴情事，原告亦未提出被告二人有何侵害其名
          譽之事證以供本院審酌，其請求被告二人賠償損害，
          即無所據，亦應駁回。
    （四）綜上，原告請求被告二人給付原告買賣價金34,930元
          ，及自起訴狀繕本送達之翌日起至清償日止，按年息
          百分之5 計算之利息，暨賠償財產上之損失10,950元
          、商譽損失329,050 元，均無理由，應予駁回。
五、本件事證已臻明確，兩造其餘陳述及主張或攻繫防禦方法，
    對判決之結果不生影響，爰不一一條列審究，併此敘明。
六、結論：本件原告之訴為無理由，依民事訴訟法第436 條第2
    項、第385 條第1 項前段、第78條，判決如主文。
中    華    民    國    98    年    6     月    17    日
                  新竹簡易庭    法  官  盧玉潤
以上正本係照原本作成。
如對本判決上訴，須於判決送達後20日內向本院提出上訴狀。
                                書記官  謝國聖
中    華    民    國    98    年    6     月    17    日


司法院資訊處製作；財團法人民間司法改革基金會備份。
